# 合并报表少数股东示列问题

提问人：dean_yau 时间：2020-11-03 14:33:09
A、B、C投资母公司D。A绝对控股，C为新进投资者
D投资子公司E，E投资孙公司F。F的持股比例为E 80%，C（新进投资者）20%。
对于制作D公司合并报表的时候，是否会产生少数股东权益？我理解应该不会有少数股东权益，因为站在股东角度C为母公司的所有者，所以为多数股东。
但是在合并过程中会发现E的长期股权投资无法与F的所有者权益抵消，会产生少数股东权益，在 2 次合并到母公司D的时候也无法消除，此块怎么走合并抵消？
还是我理解错误...望解答，谢谢

回答人：chenyiwei
C是D公司的股东，同时C直接持有D的子公司F的股权。但C直接持有F的股权在D的合并报表中仍应作为少数股东权益列示。其原因是：C并不是通过D（即以作为D的股东的身份）间接享有F的20%权益，因此对A、D、E的合并报表而言，C直接持有的F公司20%股权均作为少数股东权益列示。